臺灣士林地方法院刑事裁定
111年度撤緩字第140號
聲  請  人  臺灣士林地方檢察署檢察官
受  刑  人  李大均


上列聲請人因受刑人犯業務侵占案件（本院109年度易字第308號
），聲請撤銷緩刑之宣告（111年度執聲字第684號），本院裁定
如下：
    主  文
聲請駁回。
    理  由
一、聲請意旨略以：受刑人李大均（下稱受刑人）因犯業務侵占
    案件，經本院於民國110年12月16日以109年度易字第308號
    判決判處有期徒刑10月，緩刑5年，於111年1月17日確定在
    案。其於緩刑期間內應支付告訴人財團法人中華出版基金會
    新臺幣（下同）320萬0,063元，並依判決所示於111年1月15
    日前給付20萬0,063元，並自110年12月25日起，按月於每月
    25日前給付5萬元，至清償完畢為止，如有一期不履行，視
    為全部到期。然受刑人卻完全分文未付，經告訴人聯繫催告
    後亦未獲付款，顯然並無悔改之誠意，足認原宣告之緩刑已
    難收其預期效果。核受刑人所為已合於刑法第75條之1第1項
    第4款所定撤銷緩刑宣告之原因，爰依刑事訴訟法第476條規
    定聲請撤銷緩刑之宣告等語。
二、按緩刑之宣告應撤銷者，由受刑人所在地或其最後住所地之
    地方法院檢察官聲請該法院裁定之，刑事訴訟法第476條定
    有明文。次按「緩刑宣告，得斟酌情形，命犯罪行為人向被
    害人支付相當數額之財產或非財產上之損害賠償」，刑法第
    74條第2項第3款定有明文。再按「受緩刑之宣告而有違反刑
    法第74條第2項第1款至第8款所定負擔情節重大，足認原宣
    告之緩刑難收其預期效果，而有執行刑罰之必要者，得撤銷
    其緩刑宣告」，刑法第75條之1第1項第4款亦定有明文。至
    於違反第74條第2項第1款至第8款所定負擔「情節重大」者
    ，依該條增訂之立法理由，係指受判決人顯有履行負擔之可
    能，而隱匿或處分其財產、故意不履行、無正當事由拒絕履
    行或顯有逃匿之虞等情事而言。另緩刑宣告是否得撤銷，除
    須符合刑法第75條之1第1項各款之要件外，該條並採裁量撤
    銷主義，賦予法院撤銷與否之權限，特於第1項規定實質要
    件為「足認原宣告之緩刑難收其預期效果，而有執行刑罰之
    必要」，供作審認之標準。換言之，縱受刑人有違反刑法第
    74條第2項第1款至第8款所定之負擔，法官仍應依職權本於
    合目的性之裁量，妥適審酌受刑人於緩刑期間內違反上開負
    擔之情節是否重大，是否已難收其預期之效果，而確有執行
    刑罰之必要等情，非謂受刑人一有違反負擔之行為，即應當
    然撤銷該緩刑之宣告。
三、經查：
（一）本件受刑人之戶籍設於新北市○○區○○街0巷0號2樓，且實
      際亦住於該址等情，業據受刑人於本院訊問時供陳甚詳（
      見本院111年度撤緩字第140號卷【下稱本院卷】第53頁）
      ，並有個人戶籍資料（完整姓名）查詢結果1份在卷可參
      （見本院卷第41頁），堪認「新北市○○區○○街0巷0號2樓
      」為其最後住所地，故本院就本案自有管轄權，先予敘明
      。
（二）受刑人因業務侵占案件，經本院以109年度易字第308號判
      決判處有期徒刑10月，緩刑5年，而受刑人於緩刑期內應
      依上開判決附表3所示之內容（即受刑人應支付告訴人320
      萬0,063元，並應於111年1月15日前給付20萬0,063元，並
      自110年12月25日起，按月於每月25日前給付5萬元，至清
      償完畢為止，如有一期不履行，視為全部到期），該案並
      於於111年1月17日確定等情，有本院109年度易字第308號
      判決、臺灣高等法院被告前案紀錄表各1份附卷可考（見
      本院卷第7至16、40頁）。然受刑人直至111年9月前未依
      約定付款，業據受刑人坦認在卷（見本院卷第53至54頁）
      ，有告訴人提供之臺灣新光商業銀行綜合活期存款交易明
      細1份在卷可憑（見本院卷第34至35頁），是受刑人未遵
      期履行上開判決所示緩刑負擔等節，固堪認定。
（三）惟受刑人於111年10月17日本院訊問時供稱：告訴人之法
      定代理人張維新問我可否先匯5萬元，因為我目前沒有工
      作就沒匯款，但現在已找到工作，所以想再跟告訴人之法
      定代理人張維新談看看還款計畫等語（見本院卷第53至54
      頁）；復於111年11月14日本院訊問時陳稱：我於111年11
      月7日已匯5萬元予告訴人（庭呈手機匯款資料，經法院確
      認無誤），也有跟告訴人之法定代理人張維新聯絡，討論
      後續還款事宜等語（見本院卷第69至70頁）。而告訴人之
      法定代理人張維新亦表示：受刑人於111年11月7日有匯5
      萬元，其亦稱於農曆年前會想辦法將餘款還清，我願意給
      受刑人機會，請法官先不要撤銷其緩刑宣告，倘受刑人農
      曆年前未依約付款，我會另外遞狀聲請撤銷緩刑等語，有
      本院公務電話紀錄1份附卷可考（見本院卷第71頁）。由
      上可見，受刑人確非故意不履行條件，而係因一時經濟狀
      況窘困所致，然仍誠心面對己過而竭力取得告訴人之法定
      代理人張維新之諒解，並積極處理後續還款事宜，足見受
      刑人主觀上仍有繼續履行之誠意，而與一般犯罪行為人為
      博取緩刑之宣告，徒有口惠而無實際作為，受緩刑宣告後
      即不為任何清償甚或避不見面等惡意不給付之情形，顯屬
      有別，是能否逕以受刑人實際賠償金額與應賠償金額間有
      差距遽認受刑人違反緩刑條件之情節重大，容有可議。本
      院考量緩刑宣告之目的即在鼓勵犯罪行為人得適時改過，
      以促其遷善，復歸社會正途，而本件受刑人於犯後確已面
      對己過，雖因己身狀況導致收入不穩定而有遲延給付，仍
      勇於承擔，客觀上難足逕認原宣告之緩刑難收其預期效果
      ，而有執行刑罰之必要。綜上以觀，本院認為受刑人雖違
      反上開情節，然難逕認原宣告之緩刑即有難收其預期效果
      而有執行刑罰必要之情形，基於給予受刑人改過自新之機
      會及比例原則，認本件聲請，尚難准許，應予駁回。
五、依刑事訴訟法第220條，裁定如主文。 
中　　華　　民　　國　　111 　年　　12　　月　　2 　　日
                  刑事第八庭　法  官  葛名翔
以上正本證明與原本無異。
如不服本裁定，應於送達後5日內向本院提出抗告狀。因疫情而
遲誤不變期間，得向法院聲請回復原狀。
                              書記官  曾韻蒔
中　　華　　民　　國　　111 　年　　12　　月　　2 　　日